【裁判字號】    99,上易,2009
【裁判日期】    991029
【裁判案由】    重利等
【裁判全文】
臺灣高等法院刑事判決                99年度上易字第2009號
上  訴  人  臺灣臺北地方法院檢察署檢察官
被      告  乙○○
選任辯護人  鄭世脩律師
上列上訴人因被告重利案件，不服臺灣臺北地方法院98年度易字
第3492號，中華民國99年7月16日第一審判決（起訴案號： 臺灣
臺北地方法院檢察署98年度偵字第13479號），提起上訴， 本院
判決如下：
    主  文
上訴駁回。
    理  由
一、本案經本院審理結果，認第一審判決對被告乙○○被訴重利
    部分為無罪之諭知，核無不當，應予維持，並引用第一審判
    決書記載之證據及理由（如附件）。
二、檢察官上訴意旨以：依原判決內容以觀，原審尚非不採認告
    訴人甲○○自民國九十四年八到十月間，因急迫先後以支付
    月息18%，向被告借款新臺幣十萬元、二十萬元等事實， 此
    部分事實與嗣後迄至九十七年十一月二十五日以借新還舊借
    款，均為被告重利之接續行為，無從割裂適用。而原審卻以
    告訴人自九十六年六月二十二日起至九十七年十一月二十五
    日，以借新還舊方式向被告借款部分，認告訴人無急迫、輕
    率等情，判決被告被訴重利無罪，自非妥適等語。惟查：刑
    事訴訟法第二百六十七條規定「檢察官就犯罪事實一部起訴
    者，其效力及於全部。」係指已起訴之部份及未起訴之部份
    ，均應構成犯罪，兩者間並具有想像競合犯、修正前刑法之
    連續犯、牽連犯等裁判上一罪關係，或實質上一罪等關係者
    而言，若起訴之事實不構成犯罪，縱未起訴之部份應構成犯
    罪，惟與經起訴部分既無裁判上一罪或實質上一罪等關係，
    即無一部效力及於全部之餘地。本件檢察官起所指被告自九
    十六年六月二十二日起至九十七年十一月十五日間止涉犯之
    多次重利犯行（詳如原判決附表所示），均不能證明被告犯
    罪，業經原判決論述其詳。至於被告最初於九十四年八月至
    十月間，向被告借款時，縱有因急迫情形而支付重利之情形
    ，然因被告經起訴之重利部分之事實不構成犯罪，則被告於
    九十四年八月至十月間借款予告訴人部分，與經起訴部分即
    無接續犯之實質上一罪關係可言，即非起訴效力所及，自不
    得予以審判。原判決就被告被訴重利部分為無罪之諭知，要
    無違法可言。檢察官循告訴人所請，執以指摘原判決不當，
    顯屬誤會，其上訴為無理由，應予駁回。
三、據上論結，應依刑事訴訟法第373條、第368條，判決如主文
    。
本案經檢察官陳大偉到庭執行職務。
中    華    民    國    99    年    10    月    29    日
                  刑事第十庭    審判長法  官  宋  祺
                                      法  官  陳明珠
                                      法  官  林孟宜
以上正本證明與原本無異。
不得上訴。
                                      書記官  初玲玲
中    華    民    國    99    年    10    月    29    日

司法院資訊處製作；財團法人民間司法改革基金會備份。
